

# LISANDRO BIGI

DESARROLLADOR FRONT-END

## PERFIL

Soy Desarrollador Front-end (Fullstack en formación) y Antropólogo. experiencia profesional Tengo trabajando en proyectos con HTML5 | CSS3 | JavaScript | Git | Bootstrap | Sass | Node.js | Vue.js | React | Angular, entre otras tecnologías. Tengo un nivel avanzado del idioma inglés.

## CONTACTO

351 631 9690

bigilisandro@gmail.com

Córdoba, Argentina

# HABILIDADES

HTML **CSS** JavaScript Vue.is React.js Inglés Git

# **EDUCACIÓN**

#### **ACAMICA**. Desarrollo Web Full Stack

NOVIEMBRE 2019 - JUNIO 2020

Duración de siete meses. Tres proyectos a realizar para la aprobación del curso. Tecnologías aplicadas: HTML, CSS, JavaScript, MySQL, entre otras.

#### **CODERHOUSE**. Diseño UX/UI

MAYO 2020 - PRESENTE

Curso de 12 semanas en donde aprenderé sobre todas las aristas que involucran la Experiencia de Usuario de productos digitales

## FFyH - UNC, Licenciatura en Antropología

FEBRERO 2013 - MARZO 2020

Licenciado en Antropología (Facultad de Filosofía y Humanidades - Universidad Nacional de Córdoba). Promedio final: 8.65

## **CODERHOUSE**. Diseñador Web

OCTUBRE 2019 - DICIEMBRE 2019

Curso de 9 semanas en donde aprendí a crear sitios Web partiendo de un prototipo en papel utilizando principalmente HTML y CSS.

## **EXPERIENCIA**

## PENGYI LABS. Desarrollador Front-end

JUNIO 2020 - PRESENTE

Trabajando como Front-end developer para una empresa de software de Costa Rica con proyectos en Vue y React para clientes de todo el mundo.

#### **KICKSTA**. Desarrollador Front-end

OCTUBRE 2020 - NOVIEMBRE 2021

Desarrolle servicios Front-end para esta empresa de Estados Unidos en su producto principal Kicksta y también para otras de sus aplicaciones web, InfluenceGrid y Wedding Hashers.



